---
title: 'Discover 2015 august: workshopy a program'
output:
  html_document:
  css: custom.css
fig_height: 8
fig_width: 8
number_sections: no
toc: yes
toc_depth: 1
---
  
Discover 2015 august: workshopy, týmy, prefekti
=============
----------
  
*[Zpět na rozcestník zpětné vazby](index.html)*
  
  
```{r PrepWorkshopy, echo=F, include=F}

library(knitr)
library(Cairo)
# set up graphing:
opts_chunk$set(echo=FALSE, dev='CairoPNG', warning=FALSE)
# make relative references work - change this to project directory
opts_knit$set(root.dir='~/github/discover2015/d15eval/')

CairoFonts(
  regular="Gill Sans MT:style=Regular",
  bold="Gill Sans MT:style=Bold",
  italic="Gill Sans MT:style=Italic",
  bolditalic="Gill Sans MT:style=Bold Italic,BoldItalic",
  symbol="Symbol"
)

setwd("~/github/discover2015/d15eval/")
source("./d15eval_setup.R")
setwd("~/github/discover2015/d15eval/")
```

# Odpolední workshopy

## Hodnocení

Na augustovém turnuse se prolínaly "volné" kariérní workshopy, proto jsou i v hodnocení spolu.
  
Nejlépe hodnocené workshopy jsou nahoře. Známky jako ve škole.

```{r wsOdpoHodno, echo=F, dpi=200, dev="CairoPNG", fig.retina=2, fig.height=6, eval=T}
library(RColorBrewer)

dnyvtydnucele <- c("pondeli","utery","uteri","streda","ctvrtek","patek","sobota")

wso <- df2 %>% 
  select(matches("^[ws][a-z]{5+}[1-3]{1}.+"),-contains("Time"),-contains("lepsi"), id, vek,
         rocnik, pohlavi, poprve=minulerocniky_prvno) %>% 
  melt(id.vars=c("rocnik","pohlavi","vek","poprve","id")) %>% 
  mutate(wsnum = str_match(variable, "[0-9]")[, 1]) %>% 
  separate(variable, c("den","variable"),sep = "[0-9]") %>% 
  mutate(den=str_replace(den, "ws", ""),
         den=str_replace(den, "uteri", "utery")) %>% 
  dcast(... ~ variable, value.var = "value") %>% 
  mutate(vyber = ifelse(!is.na(vyber_other), vyber_other, vyber),
         vyber = ifelse(!is.na(vyberC), vyberC, vyber),
         vyber = ifelse(!is.na(vyberC_other), vyberC_other, vyber),
         vyber = ifelse(den=="streda", "Islámský štát: Vo co go (Pavol Kosnáč)", vyber),
         hodnoceni=as.numeric(hodnoceni)) %>%
  select(-vyberC, -vyber_other, -vyberC_other) %>% 
  filter(!is.na(vyber)) %>% 
  mutate(vyber=ifelse(grepl("O drogách", vyber),"O drogách (Karel Kieslich)",vyber),
         vyber=ifelse(grepl("[Pp]oez", vyber),"Poezie",vyber),
         vyber=ifelse(grepl("Šifr", vyber),"Šifrování (účastnický)",vyber)) %>% 
  filter(!grepl("[Nn]eviem|[Nn]evim|[Nn]evím|[Nn][ae]pam|[Žž]ádného|[Zz]adny", vyber)) %>% 
  group_by(vyber, hodnoceni)

wso0 <- wso %>% 
  group_by(vyber) %>% 
  mutate(pocet=n(), prumer=mean(hodnoceni, na.rm=T)) %>% 
  group_by(vyber, hodnoceni, prumer, pocet) %>% 
  summarise(pocetznamka=n())

# weighted.mean(wso0$hodnoceni, wso0$pocetznamka, na.rm=T)

# Summarise

wso0$vyber <- factor(wso0$vyber, levels=wso0$vyber[order(-wso0$prumer)])
wso0 <- arrange(wso0, hodnoceni, pocet)

wsplot <- ggplot(wso0, aes(y=as.numeric(pocetznamka), x=vyber, fill=as.factor(hodnoceni),
                           group=vyber)) +
  geom_bar(stat="identity", position="stack") +
  scale_fill_manual(values = rev(brewer.pal(5,"RdYlGn"))) +
  coord_flip() + theme_discover + theme(panel.grid.major.y=element_blank(),
                                        panel.grid.major.x=element_line(colour="grey92"),
                                        panel.grid.minor.x=element_line(colour="grey96"))


```

Průměrná známka (jako ve škole): `r format(weighted.mean(wso0$hodnoceni, wso0$pocetznamka, na.rm=T), digits=3)`

```{r wsOdpoHodnoPlot, echo=F, dpi=200, dev="CairoPNG", fig.retina=2, fig.height=6, eval=T}
wsplot
```

----
  
# Týmové workshopy

## Hodnocení

### **Byly týmové workshopy zajímavé?**

```{r wsTymHodn, echo=F, dev="CairoPNG",fig.cap="",dpi=200, fig.retina=2, fig.height=3, results="asis"}

tws <- df2 %>% 
  select(contains("wsTymove"),id,pohlavi,vek,rocnik, poprve=minulerocniky_prvno) %>% 
  melt(id.vars=c("id","pohlavi","vek","rocnik","poprve")) 

twszaj <- tws %>% 
  filter(grepl("Q", .$variable)) %>% 
  group_by(variable, value) %>% 
  summarise(pocet=n())

twszaj$value <- as.factor(twszaj$value)
# levels(twszaj$value)
twszaj$value <- factor(twszaj$value, levels(twszaj$value)[c(5,3,1,2,4)])
# levels(twszaj$value)
twszaj <- arrange(twszaj, value) 

twszaj$variable <- plyr::revalue(twszaj$variable,
                                 c("wsTymoveZajimave_SQ005b"="Reflexe Discoveru (so)",
                                   "wsTymoveZajimave_SQ004b"="Moje místo ve společnosti (pá)",
                                   "wsTymoveZajimave_SQ003b"="Malé zločiny (st)",
                                   "wsTymoveZajimave_SQ002b"="Večer za oponou (út)",
                                   "wsTymoveZajimave_SQ001b"="Psychologie zla (po)"
                                 ))

twszaj$variable <- factor(twszaj$variable, levels(twszaj$variable)[c(5,4,3,2,1)])
twszaj <- twszaj[!is.na(twszaj$value),]

ggplot(twszaj, aes(group=variable, x=variable, y=pocet, fill=value,
                   order=-as.numeric(value))) +
  geom_bar(stat="identity", position="fill", color="grey96") + 
  coord_flip() +
  scale_fill_brewer(palette = "RdBu", breaks = rev(levels(twszaj$value))) +
  guides(fill = guide_legend(override.aes = list(colour = NULL))) +
  scale_y_continuous(labels=percent) +
  theme_discover + theme(panel.grid.major.y=element_blank(),
                         panel.grid.major.x=element_line(color="white"),
                         axis.text.y=element_text(size=12))
```

### **Hodnocení týmových workshopů podle předchozí účasti na Discover**

(1 = určitě ano, 5 = určitě ne)

```{r wsTymHodnProc, echo=F, include=F}
tws <- df2 %>% 
  select(contains("wsTymove"),id,pohlavi,vek,rocnik,-contains("Time"),
         poprve=minulerocniky_prvno) %>% 
  melt(id.vars=c("wsTymovePohled", "wsTymoveZmenit", "wsTymovePohled_comment",
                 "wsTymoveZmenit_comment", "id", "pohlavi", "vek", "rocnik",
                 "wsTymoveZajimaveProc","poprve")) %>% 
  mutate(ciselne=ifelse(value=="Určitě ano","1",
                        ifelse(value=="Spíše ano","2",
                               ifelse(value=="Nevím","3",
                                      ifelse(value=="Spíše ne","4",
                                             ifelse(value=="Určitě ne","5",value))))),
         poprve=ifelse(poprve=="Ano","Na Discover poprvé","Na Discover nejméně podruhé")) %>%
  group_by(id, poprve, wsTymovePohled, wsTymoveZmenit, wsTymoveZajimaveProc,
           wsTymovePohled_comment, wsTymoveZajimaveProc, wsTymoveZmenit_comment) %>% 
  summarise(meancis=mean(as.numeric(ciselne), na.rm=T)) %>% 
  ungroup() %>% 
  mutate(positive=(meancis<mean(meancis, na.rm=T)))
summary(tws$positive)
```

```{r wsTymHodnPodleUcasti, results="asis", warnings=F}
suppressPackageStartupMessages(library(stargazer))

hodnpodleucasti <- group_by(tws, poprve) %>%
  summarise(hodn=mean(meancis, na.rm=T), pocet=n())
names(hodnpodleucasti) <- c("Předchozí účast",
                            "Hodnocení (1=Určitě zajímavé, 5=Určitě nezajímavé)",
                            "Počet účastníků")
hodnpodleucasti <- rbind(hodnpodleucasti[1:2,],
                         list("Celkem",
                              weighted.mean(hodnpodleucasti[1:2,2][[1]],hodnpodleucasti[1:2,3][[1]]),
                              sum(hodnpodleucasti[1:2,]$`Počet účastníků`)))
# kable(hodnpodleucasti, digits=2)

stargazer(as.matrix(format(hodnpodleucasti, quote=FALSE,
                           justify="right",digits=3), rownames.force = FALSE),
          type="html", dep.var.labels.include = FALSE, digits=2)
```

### Proč ano, proč ne?

### *Komentáře těch, kdo hodnotili spíše pozitivně*

```{r wsTymPozit, results="asis"}

cat(paste0("* ", unique(tws$wsTymoveZajimaveProc[!is.na(df2$wsTymoveZajimaveProc) & tws$positive])),sep="\n")

```

### *Komentáře těch, kdo hodnotili spíše negativně*

```{r wsTymNegat, results="asis"}

cat(paste0("* ", unique(tws$wsTymoveZajimaveProc[!is.na(df2$wsTymoveZajimaveProc) & !tws$positive])),sep="\n")
```

## Dopad týmových workshopů

### Změnil se tvůj pohled na některé z témat?

```{r wsTymovePohled, echo=F, dev="CairoPNG",fig.cap="",dpi=200, fig.retina=2, fig.height=12, results="asis"}

wsTymovePohled <- select(df2, pohled=wsTymovePohled, poprve=minulerocniky_prvno) %>% 
  mutate(pohled=ifelse(pohled=="Ano","Změnil","Nezměnil"),
         poprve=ifelse(poprve=="Ano","Na Discoveru poprvé","Na Discoveru nejméně podruhé"))

library(stargazer)
ttt <- table(wsTymovePohled)
ttt <- addmargins(ttt)
row.names(ttt)[3] <- "Celkem"
colnames(ttt)[3] <- "Celkem"
f <- t(ttt)
stargazer(format(f, quote=FALSE, justify="right"), type="html", dep.var.labels.include = FALSE)
```

### *Proč se pohled změnil:*

```{r wsTymoveProcZmenil, results="asis"}
cat(paste0("* ", df2$wsTymovePohled_comment[!is.na(df2$wsTymovePohled_comment) & df2$wsTymovePohled=="Ano"]),sep="\n")
```

### *Proč se pohled nezměnil:*

```{r wsTymoveProcNezmenil, results="asis"}
cat(paste0("* ", df2$wsTymovePohled_comment[!is.na(df2$wsTymovePohled_comment) & df2$wsTymovePohled=="Ne"]),sep="\n")
```

## Máme týmové workshopy změnit? Pokud ano, jak?

```{r wsTymZmenit, echo=F, dev="CairoPNG",fig.cap="",dpi=200, fig.retina=2, fig.height=12, results="asis"}

wsTymoveZmenit <- select(df2, zmenit=wsTymoveZmenit, poprve=minulerocniky_prvno) %>% 
  mutate(zmenit=ifelse(zmenit=="Ano","Změnit","Neměnit"),
         poprve=ifelse(poprve=="Ano","Na Discoveru poprvé","Na Discoveru nejméně podruhé"))

library(stargazer)
ttt <- table(wsTymoveZmenit)
ttt <- addmargins(ttt)
row.names(ttt)[3] <- "Celkem"
colnames(ttt)[3] <- "Celkem"
f <- t(ttt)
stargazer(format(f, quote=FALSE, justify="right"), type="html", dep.var.labels.include = FALSE)
```

Tedy: častěji by týmové workshopy měnili ti, kdo už Discover zažili.

### *Co změnit:*

```{r wsTymZmenitAno, results="asis"}
cat(paste0("* ", unique(df2$wsTymoveZmenit_comment[!is.na(df2$wsTymoveZmenit_comment) & df2$wsTymoveZmenit=="Ano"])),sep="\n")
```

### *Proč nic neměnit:*

```{r wsTymZmenitNe, results="asis"}
cat(paste0("* ", unique(df2$wsTymoveZmenit_comment[!is.na(df2$wsTymoveZmenit_comment) & df2$wsTymoveZmenit=="Ne"])),sep="\n")
```

----
  
# Prefekti

```{r Prefekti, echo=F, dev="CairoPNG",fig.cap="",dpi=200, fig.retina=2, fig.height=3, results="asis"}

prf <- df %>% 
  select(contains("prefekt"), turnus, uid) %>% 
  melt(id.vars=c("uid","turnus"))

prf2 <- prf %>% 
  filter(!grepl("comment",variable) & !is.na(value)) %>% 
  group_by(turnus, variable, value) %>% 
  summarise(count=n()) %>% 
  ungroup() %>% 
  mutate(variable=as.character(variable),
         variable=ifelse(variable=="prefektkomunikace","Komunikoval s tebou prefekt dostatečně?\n Dokázal ti pomoct, když jsi to potřeboval/a?",variable),
         variable=ifelse(variable=="prefektVedlWS","Jak se tvému prefektovi dařilo\nvést týmové workshopy?", variable))

prf2$value <- as.factor(prf2$value)
# levels(prf2$value)
prf2$value <- factor(prf2$value, c("Určitě ne",levels(prf2$value)[c(3,1,2,4)]))
prf2$turnus <- factor(prf2$turnus,levels(prf2$turnus)[c(2,1)])
# levels(prf2$value)
prf2 <- arrange(prf2, value) 

ggplot(prf2, aes(group=turnus, x=turnus, y=count, fill=value,
                   order=-as.numeric(value))) +
  geom_bar(stat="identity", position="fill", color="grey96") + 
  coord_flip() +
  scale_fill_brewer(palette = "RdBu", breaks = rev(levels(prf2$value)), drop=FALSE) +
  guides(fill = guide_legend(override.aes = list(colour = NULL))) +
  scale_y_continuous(labels=percent) +
  theme_discover + theme(panel.grid.major.y=element_blank(),
                         panel.grid.major.x=element_line(color="white"),
                         axis.text.y=element_text(size=12)) +
  facet_wrap(~variable, nrow = 1)

```

## Komentáře ke komunikaci (jen augustový turnus)

```{r PrefektKomunikace, results="asis"}
cat(paste0("* ", unique(df2$prefektkomunikace_comment[!is.na(df2$prefektkomunikace_comment)])),sep="\n")
```

## Komentáře k vedení workshopů (jen augustový turnus)

```{r PrefektVedeniWS, results="asis"}
cat(paste0("* ", unique(df2$prefektVedlWS_comment[!is.na(df2$prefektVedlWS_comment)])), sep="\n")
```

