---
title: 'Discover 2015: dopad a celkové hodnocení'
output:
  html_document:
    css: custom.css
    fig_height: 8
    fig_width: 8
    number_sections: no
    toc: yes
    toc_depth: 1
---

Discover 2015: dopad a celkové hodnocení
==============
----------

*[Zpět na rozcestník zpětné vazby](index.html)*


```{r PrepDopad, echo=F, include=F}

library(knitr)
library(Cairo)
# set up graphing:
opts_chunk$set(echo=FALSE, dev='CairoPNG', warning=FALSE)
# make relative references work - change this to project directory
opts_knit$set(root.dir='~/github/discover2015/d15eval/')

CairoFonts(
  regular="Gill Sans MT:style=Regular",
  bold="Gill Sans MT:style=Bold",
  italic="Gill Sans MT:style=Italic",
  bolditalic="Gill Sans MT:style=Bold Italic,BoldItalic",
  symbol="Symbol"
)

setwd("~/github/discover2015/d15eval/")
source("./d15eval_setup.R")
setwd("~/github/discover2015/d15eval/")
```

# Ovlivnili jsme účastníky?

## Plány do budoucna

### Ovlivnila účast na Discover tvoje plány do budoucna?

```{r OvlivniliPrep, echo=F, dev="CairoPNG",dev.cap="",dpi=100, include=F}
prop.table(table(df$ovlivnilaucastplany, df$turnus),2) # liší se minimálně - Júl pozitivnější
prop.table(table(df$ovlivnilaucastplany, df$pohlavi),2) # neliší se
prop.table(table(df$ovlivnilaucastplany, df$CRorSK),2) # Češi o malinko pozitivnější
prop.table(table(df$ovlivnilaucastplany, df$rocnik),2)
prop.table(table(df$ovlivnilaucastplany, df$vek),2) # trochu efekt maturantů, jinak žádný trend
prop.table(table(df1$ovlivnilaucastplany))

ovl <- df %>% 
  select(contains("ovlivnilaucastplany"), turnus, uid, pohlavi, vek, CRorSK) %>% 
  melt(id.vars=c("uid","turnus","pohlavi","vek","CRorSK"))

ovlVS <- df %>% 
  select(contains("ovlivnilaVS"), turnus, uid, pohlavi, vek, CRorSK) %>% 
  melt(id.vars=c("uid","turnus","pohlavi","vek","CRorSK"))

ovl2 <- ovl %>% 
  filter(!grepl("comment",variable) & !is.na(value)) %>% 
  group_by(turnus, variable, value) %>% 
  summarise(count=n()) %>% 
  ungroup() %>% 
  mutate(variable=as.character(variable))

ovl2$value <- as.factor(ovl2$value)
# levels(ovl2$value)
ovl2$value <- factor(ovl2$value, c("Určitě ne",levels(ovl2$value)[c(3,1,2,4)]))
ovl2$turnus <- factor(ovl2$turnus,levels(ovl2$turnus)[c(2,1)])
# levels(ovl2$value)
ovl2 <- arrange(ovl2, value) 

ovlivniliplotT <- ggplot(ovl2, aes(group=turnus, x=turnus, y=count, fill=value,
                   order=-as.numeric(value))) +
  geom_bar(stat="identity", position="fill", color="grey96") + 
  coord_flip() +
  scale_fill_brewer(palette = "RdBu", breaks = rev(levels(ovl2$value)), drop=FALSE) +
  guides(fill = guide_legend(override.aes = list(colour = NULL))) +
  scale_y_continuous(labels=percent) +
  theme_discover + theme(panel.grid.major.y=element_blank(),
                         panel.grid.major.x=element_line(color="white"),
                         axis.text.x=element_text(size=12),
                         axis.text.y=element_text(size=14))

ovl2 <- ovl %>% 
  filter(!grepl("comment",variable) & !is.na(value) & !is.na(pohlavi)) %>% 
  group_by(pohlavi, variable, value) %>% 
  summarise(count=n()) %>% 
  ungroup() %>% 
  mutate(variable=as.character(variable))

ovl2$value <- as.factor(ovl2$value)
ovl2$value <- factor(ovl2$value, c("Určitě ne",levels(ovl2$value)[c(3,1,2,4)]))
ovl2 <- arrange(ovl2, value) 

ovlivniliplotG <- ggplot(ovl2, aes(group=pohlavi, x=pohlavi, y=count, fill=value,
                   order=-as.numeric(value))) +
  geom_bar(stat="identity", position="fill", color="grey96") + 
  coord_flip() +
  scale_fill_brewer(palette = "RdBu", breaks = rev(levels(ovl2$value)), drop=FALSE) +
  scale_y_continuous(labels=percent) +
  guides(fill = guide_legend(override.aes = list(colour = NULL))) +
  theme_discover + theme(panel.grid.major.y=element_blank(),
                         panel.grid.major.x=element_line(color="white"),
                         axis.text.x=element_text(size=12),
                         axis.text.y=element_text(size=14), legend.position="none")

ovl2 <- ovl %>% 
  filter(!grepl("comment",variable) & !is.na(value) & !is.na(CRorSK)) %>% 
  group_by(CRorSK, variable, value) %>% 
  summarise(count=n()) %>% 
  ungroup() %>% 
  mutate(variable=as.character(variable))

ovl2$value <- as.factor(ovl2$value)
ovl2$value <- factor(ovl2$value, c("Určitě ne",levels(ovl2$value)[c(3,1,2,4)]))
ovl2 <- arrange(ovl2, value) 

ovlivniliplotC <- ggplot(ovl2, aes(group=CRorSK, x=CRorSK, y=count, fill=value,
                   order=-as.numeric(value))) +
  geom_bar(stat="identity", position="fill", color="grey96") + 
  coord_flip() +
  scale_fill_brewer(palette = "RdBu", breaks = rev(levels(ovl2$value)), drop=FALSE) +
  scale_y_continuous(labels=percent) +
  guides(fill = guide_legend(override.aes = list(colour = NULL))) +
  theme_discover + theme(panel.grid.major.y=element_blank(),
                         panel.grid.major.x=element_line(color="white"),
                         axis.text.x=element_text(size=12),
                         axis.text.y=element_text(size=14), legend.position="none")

ovl2 <- ovl %>% 
  filter(!grepl("comment",variable) & !is.na(value) & !is.na(vek)) %>% 
  group_by(vek, variable, value) %>% 
  summarise(count=n()) %>% 
  ungroup() %>% 
  mutate(variable=as.character(variable))

ovl2$value <- as.factor(ovl2$value)
ovl2$value <- factor(ovl2$value, c("Určitě ne",levels(ovl2$value)[c(3,1,2,4)]))
ovl2 <- arrange(ovl2, value) 

ovlivniliplotV <- ggplot(ovl2, aes(group=vek, x=vek, y=count, fill=value,
                   order=-as.numeric(value))) +
  geom_bar(stat="identity", position="fill", color="grey96") + 
  coord_flip() +
  scale_fill_brewer(palette = "RdBu", breaks = rev(levels(ovl2$value)), drop=FALSE) +
  scale_y_continuous(labels=percent) +
  scale_x_continuous(breaks=c(14:20)) +
  guides(fill = guide_legend(override.aes = list(colour = NULL))) +
  theme_discover + theme(panel.grid.major.y=element_blank(),
                         panel.grid.major.x=element_line(color="white"),
                         axis.text.x=element_text(size=12),
                         axis.text.y=element_text(size=14), legend.position="none")

ovlVS2 <- ovlVS %>% 
  filter(!grepl("comment",variable) & !is.na(value) & !is.na(turnus)) %>% 
  group_by(turnus, variable, value) %>% 
  summarise(count=n()) %>% 
  ungroup() %>% 
  mutate(variable=as.character(variable))

ovlVS2$value <- as.factor(ovlVS2$value)
ovlVS2$value <- factor(ovlVS2$value, c("Určitě ne",levels(ovlVS2$value)[c(3,1,2,4)]))
ovlVS2$turnus <- factor(ovlVS2$turnus,levels(ovlVS2$turnus)[c(2,1)])
ovlVS2 <- arrange(ovlVS2, value) 

ovlivniliplotVS <- ggplot(ovlVS2, aes(group=turnus, x=turnus, y=count, fill=value,
                   order=-as.numeric(value))) +
  geom_bar(stat="identity", position="fill", color="grey96") + 
  coord_flip() +
  scale_fill_brewer(palette = "RdBu", breaks = rev(levels(ovl2$value)), drop=FALSE) +
  scale_y_continuous(labels=percent) +
  guides(fill = guide_legend(override.aes = list(colour = NULL))) +
  theme_discover + theme(panel.grid.major.y=element_blank(),
                         panel.grid.major.x=element_line(color="white"),
                         axis.text.x=element_text(size=12),
                         axis.text.y=element_text(size=14))

```

Podle turnusu, pohlaví, země - žádné velké rozdíly

```{r OvlivniliPlotT, echo=F, dev="CairoPNG",fig.cap="",dpi=200, fig.retina=2, fig.height=2, results="asis", fig.width=5, fig.align="right"}
ovlivniliplotT # turnus
```
```{r OvlivniliPlotG, echo=F, dev="CairoPNG",fig.cap="",dpi=200, fig.retina=2, fig.height=1, fig.width=4, results="asis", fig.align="right"}
ovlivniliplotG # pohlavi
```
```{r OvlivniliPlotC, echo=F, dev="CairoPNG",fig.cap="",dpi=200, fig.retina=2, fig.height=1, results="asis", fig.width=5, fig.align="right"}
ovlivniliplotC # zeme
```

Podle věku - efekt maturantů

```{r OvlivniliPlot2, echo=F, dev="CairoPNG",fig.cap="",dpi=200, fig.retina=2, fig.height=2.5, results="asis", fig.align="right", fig.width=5}
ovlivniliplotV # vek
```

### Jak?

```{r PlanyZmenilyPrep}

zmenily <- df %>%
  select(plany=ovlivnilaucastplany, plany_comment=ovlivnilaucastplany_comment) %>% 
  filter(plany %in% c("Určitě ano","Spíše ano"),
         !is.na(plany_comment), length(plany_comment)>3)
  
nezmenily <- df %>%
  select(plany=ovlivnilaucastplany, plany_comment=ovlivnilaucastplany_comment) %>% 
  filter(!(plany %in% c("Určitě ano","Spíše ano")),
         !is.na(plany_comment), length(plany_comment)>3)

```


```{r PlanyZmenilyPositive, results='asis'}

cat(paste0("* ", unique(zmenily$plany_comment)),sep="\n")

```

### Proč ne?

```{r PlanyZmenilyNegative, results='asis'}

cat(paste0("* ", unique(nezmenily$plany_comment)),sep="\n")

```

## Ovlivnila účast na Discover tvoje plány na VŠ?

```{r OvlivniliVS, echo=F, dev="CairoPNG",fig.cap="",dpi=200, fig.retina=2, fig.height=2, results="asis", fig.align="right", fig.width=5}
ovlivniliplotVS
```

# Srovnání s minulým Discoverem

## Júl

```{r SrovnaniJul, results='asis'}

cat(paste0("* ", df[df$turnus=="Júl" & !is.na(df$rocnikysrovnani)  & str_length(df$rocnikysrovnani)>3,]$rocnikysrovnani) ,sep="\n")

```

## August

```{r SrovnaniAugust, results='asis'}

cat(paste0("* ", df[df$turnus=="August" & !is.na(df$rocnikysrovnani) & str_length(df$rocnikysrovnani)>3,]$rocnikysrovnani),sep="\n")

```

# Proč to děláme?

## Júl

```{r ProcJul, eval=T, echo=F, include=T, results='asis'}

cat(paste0("* ",
           df[df$turnus=="Júl" & !is.na(df$proctodelame) & str_length(df$proctodelame)>3,]$proctodelame),
    sep="\n")

```

## August

```{r ProcAug, eval=T, echo=F, include=T, results='asis'}

cat(paste0("* ",
           df[df$turnus=="August" & !is.na(df$proctodelame) & str_length(df$proctodelame)>3,]$proctodelame),
    sep="\n")

```

# Co by vzkázali budoucím účastníkům?

Ptali jsme se jen na júlovém turnusu.

```{r VzkazJul, results='asis'}

cat(paste0("* ", df[df$turnus=="Júl" & !is.na(df$vzkaz)  & str_length(df$vzkaz)>3,]$vzkaz),sep="\n")

```

# Co se jinam nevešlo

## Júl

```{r OstatniJul, results='asis'}

cat(paste0("* ", df[df$turnus=="Júl" & !is.na(df$coseneveslo) & str_length(df$coseneveslo)>3,]$coseneveslo),sep="\n")

```

## August

```{r OstatniAug, results='asis'}

cat(paste0("* ", df[df$turnus=="August" & !is.na(df$coseneveslo) & str_length(df$coseneveslo)>3,]$coseneveslo),sep="\n")

```

Odsud i z jiných otázek:

- několik účastníků přečetlo a ocenilo brožuru lektorů, dost lidí ocenilo nástěnku s lektory
- sem tam se objevil stesk, že se lektoři moc bavili mezi sebou a málo se studenty
- ... a jeden student měl naopak obavu, že nemáme čas sami na sebe...
- obecně chuť poznávat účastníky mimo kurz a tým (poptávka po volném čase není jen na reflexi, klid, sport nebo bavení se s kamaráty, ale i poznávání ostatních)
- odpor vůči knižním cenám
- jeden silný principelní protest proti ztvárnění Lucky Černé :-)
