---
title: 'Discover 2015: rozložení dne, organizace, komunikace'
output:
  html_document:
    css: custom.css
    fig_height: 8
    fig_width: 8
    number_sections: no
    toc: yes
    toc_depth: 1
---

Discover 2015: rozložení dne, organizace, komunikace
==============
----------

*[Zpět na rozcestník zpětné vazby](index.html)*


```{r PrepOrganizace, echo=F, include=F}

library(knitr)
library(Cairo)
# set up graphing:
opts_chunk$set(echo=FALSE, dev='CairoPNG', warning=FALSE)
# make relative references work - change this to project directory
opts_knit$set(root.dir='~/github/discover2015/d15eval/')

CairoFonts(
  regular="Gill Sans MT:style=Regular",
  bold="Gill Sans MT:style=Bold",
  italic="Gill Sans MT:style=Italic",
  bolditalic="Gill Sans MT:style=Bold Italic,BoldItalic",
  symbol="Symbol"
)

setwd("~/github/discover2015/d15eval/")
source("./d15eval_setup.R")
setwd("~/github/discover2015/d15eval/")
```

# Měl by se měnit program?

## Jak by se měla změnit rovnováha mezi volným časem a výukou?

```{r VolnyCasVsVyuka, echo=F, dev="CairoPNG",fig.cap="",dpi=200, fig.retina=2, fig.height=2.5, warning=F, include=F, message=F}
# table(df$volnycasvsvyuka, df$turnus)

programmenitplot <- ggplot(df[!is.na(df$volnycasvsvyuka),], aes(volnycasvsvyuka, ..count..,
                                            group=turnus, fill=turnus)) +
  # geom_bar() +
  facet_wrap(~turnus) +
  stat_bin(geom="ribbon",ymin=0) +
  stat_bin(geom="point") +
  scale_fill_manual(values=c("orange","gold")) +
  theme_discover +
  coord_flip() + theme(legend.position="none", axis.text=element_text(size=14),
                       panel.grid.major.x=element_line(), panel.grid.major.y=element_blank())
```

```{r ProgramMenitPlot, echo=F, dev="CairoPNG",fig.cap="",dpi=200, fig.retina=2, fig.height=2.5, warning=F, include=T, message=F, results='hide'}
suppressWarnings(print(programmenitplot))
```


## Jakou změnu rozložení aktivit bys nejvíce uvítal(a)?

```{r JakZmenitRozvrh, echo=F, dev="CairoPNG",fig.cap="",dpi=200, fig.retina=2, fig.height=2.5}
# table(df$casZmenit, df$turnus) 
ggplot(df[!is.na(df$casZmenit),], aes(x=reorder(casZmenit,casZmenit,
                     function(x) length(x)))) + coord_flip() +
  geom_bar(fill="gold") +
  theme_discover +
  theme(axis.text.y=element_text(size=14), panel.grid.major.x=element_line(),
        panel.grid.major.y=element_blank())

# note to self: komentáře málokdo použil a pokud, tak jen opakoval. Je třeba změnit prompt.

```

## Měl by se měnit program letní akademie

...například upravit denní rozvrh nebo vypustit některé večerní aktivity?

```{r JakMenitProgram, echo=F, dev="CairoPNG",fig.cap="",dpi=200, fig.retina=2, fig.height=5}

# Vyžaduje nakodovat v excelu

# write.csv(df %>% filter(!is.na(menitprogram)) %>% select(turnus,minulerocniky_prvno,menitprogram),
          # row.names = F, file="menitprogram.csv")

# magic happens here

library(readxl)

menit_coded <- read_excel("menitprogram.xlsx")

menitsum <- menit_coded %>% 
  filter(relevantni=="y") %>% 
  mutate(turnus=relevel(factor(turnus),"Júl"),
         minulerocniky_prvno=ifelse(is.na(minulerocniky_prvno) | minulerocniky_prvno=="NA",
                                    "?",minulerocniky_prvno),
         minulerocniky_prvno=factor(minulerocniky_prvno)) %>% 
  group_by(turnus, minulerocniky_prvno, typ) %>% 
  group_by(typ) %>% 
  mutate(totalcount=n()) %>% 
  group_by(turnus, minulerocniky_prvno, typ, totalcount) %>% 
  summarise(pocet=n()) %>% 
  arrange(desc(minulerocniky_prvno))

menitsum$typ <- factor(menitsum$typ, levels = menitsum$typ[order(menitsum$totalcount)])
menitsum$minulerocniky_prvno <- factor(menitsum$minulerocniky_prvno, levels(menitsum$minulerocniky_prvno)[c(3,2,1)])
```

```{r JakMenitProgramPlot, echo=F, dev="CairoPNG",fig.cap="",dpi=200, fig.retina=2, fig.height=5}
ggplot(menitsum,
       aes(x=typ, y=pocet, fill=minulerocniky_prvno, group=turnus, order=minulerocniky_prvno)) +
  geom_bar(stat="identity") +
  scale_fill_economist(guide = guide_legend(reverse=F)) +
  facet_wrap(~turnus) +
  coord_flip() +
  theme_discover +
  theme(axis.text.y=element_text(size=12), panel.grid.major.x=element_line(),
        panel.grid.major.y=element_blank())
```

Celkově:

* jen asi 70 ze 170 účastníků vyjádřilo nějakou touhu po změně
* touha po čase na poznávání ostatních
* ti, kterým nesedly týmové WS, se ozvali i tady
* večer už byl hodně plný
* skepse k talentmánii
* zlepšit a obměnit úvodní/seznamovací/teambuildingové aktivity
* obměnit večerní aktivity
* konkurence lektorských a účastnických WS (ale řešení?!)
* fun night měla úspěch - tj. volitelná volnější aktivita
* tady i jinde se objevovaly dobré recenze na časté ohně

Zajímavé nápady:

* prostřídat kurzy a worskhopy
* systematicky dělat pauzy v rámci kurzů/workshopů

# Měla by se měnit velikost Discoveru?

V zásadě ne: 10 % pro větší, 20 % pro menší, 80 % stejná.

# Komunikace

*coming soon*

## Před Discover

*coming soon*

## Brožurka

*coming soon*