---
title: 'Discover 2015: duševní pohoda'
output:
  html_document:
    css: custom.css
    fig_height: 8
    fig_width: 8
    number_sections: no
    toc: yes
    toc_depth: 1
---

Discover 2015: duševní pohoda
==============
----------

*[Zpět na rozcestník zpětné vazby](index.html)*

Viz též hodnocení Noci za oponou / Jak se nezbláznit ve [večerním programu](volnycas.html)

```{r PrepVolnycas, echo=F, include=F}

library(knitr)
library(Cairo)
# set up graphing:
opts_chunk$set(echo=FALSE, dev='CairoPNG', warning=FALSE)
# make relative references work - change this to project directory
opts_knit$set(root.dir='~/github/discover2015/d15eval/')

CairoFonts(
  regular="Gill Sans MT:style=Regular",
  bold="Gill Sans MT:style=Bold",
  italic="Gill Sans MT:style=Italic",
  bolditalic="Gill Sans MT:style=Bold Italic,BoldItalic",
  symbol="Symbol"
)

setwd("~/github/discover2015/d15eval/")
source("./d15eval_setup.R")
setwd("~/github/discover2015/d15eval/")
```


# Role psychologa

## Byla přítomnost psychologa užitečná?

```{r RolePsychologa, echo=F, dev="CairoPNG",fig.cap="",dpi=200, fig.retina=2, fig.height=2, results="asis"}

psy <- df %>% 
  select(contains("rolepsychologa"), turnus, uid) %>% 
  melt(id.vars=c("uid","turnus"))

psy2 <- psy %>% 
  filter(!grepl("comment",variable) & !is.na(value)) %>% 
  group_by(turnus, variable, value) %>% 
  summarise(count=n()) %>% 
  ungroup() %>% 
  mutate(variable=as.character(variable))

psy2$value <- as.factor(psy2$value)
# levels(psy2$value)
psy2$value <- factor(psy2$value, c("Určitě ne",levels(psy2$value)[c(3,1,2,4)]))
psy2$turnus <- factor(psy2$turnus,levels(psy2$turnus)[c(2,1)])
# levels(psy2$value)
psy2 <- arrange(psy2, value) 

ggplot(psy2, aes(group=turnus, x=turnus, y=count, fill=value,
                   order=-as.numeric(value))) +
  geom_bar(stat="identity", position="fill", color="grey96") + 
  coord_flip() +
  scale_fill_brewer(palette = "RdBu", breaks = rev(levels(psy2$value)), drop=FALSE) +
  guides(fill = guide_legend(override.aes = list(colour = NULL))) +
  scale_y_continuous(labels=percent) +
  theme_discover + theme(panel.grid.major.y=element_blank(),
                         panel.grid.major.x=element_line(color="white"),
                         axis.text.x=element_text(size=12),
                         axis.text.y=element_text(size=14))
```


```{r PsychoKomentPrep, echo=F, include=F}
psycho_positive <- df %>%
  select(psy=rolepsychologa, psy_comment=rolepsychologa_comment, turnus) %>% 
  filter(psy %in% c("Určitě ano","Spíše ano"),
         !is.na(psy_comment), length(psy_comment)>3)
  
psycho_negative <- df %>%
  select(psy=rolepsychologa, psy_comment=rolepsychologa_comment, turnus) %>% 
  filter(!(psy %in% c("Určitě ano","Spíše ano")),
         !is.na(psy_comment), length(psy_comment)>3)
```

## Pokud ano, proč? Pokud ne, proč ne?

Shrnutí:

* účastníci (alespoň ti, kteří nám k tomuto něco napsali) zjevně chápali náš záměr, potřebnost podpory v oblasti duševní pohody
* negativní a neutrální reakce v hodnocení výše vychází téměř čistě z toho, že Ivu/Elišku nekontaktovali
* drobné náznaky situace "neměl/a jsem odvahu se ozvat"
* pozitivní ohlasy z druhé ruky (viděl/věděl/a jsem, že ostatní využili)
* pozitivní vliv pouhé přítomnosti ("je fajn tady někoho takového mít")
* (až nečekaná) absence jakýchkoli nechápavých reakcí ("k čemu, nejsme magoři" atd.)

Kromě toho účastníci na různých místech spontánně zmiňovali večery Noc za oponou / Jak se nezbláznit jako jednu z nejlepších inovací; neobjevila se snad jediná negativní zmínka.

### Júl

#### Pozitivní

```{r PsychoPositiveJul, results='asis'}

cat(paste0("* ", unique(psycho_positive$psy_comment[psy$turnus=="Júl"])),sep="\n")

```

#### Neutrální a negativní

```{r PsychoNegativeJul, results='asis'}

cat(paste0("* ", psycho_negative[psycho_negative$turnus=="Júl",]$psy_comment),sep="\n")

```

### August

#### Pozitivní

```{r PsychoPositiveAug, results='asis'}

cat(paste0("* ", unique(psycho_positive$psy_comment[psy$turnus=="August"])),sep="\n")

```

#### Neutrální a negativní

```{r PsychoNegativeAug, results='asis'}

cat(paste0("* ", psycho_negative[psycho_negative$turnus=="August",]$psy_comment),sep="\n")

```

## Večer za oponou (zvlášť jsme se ptali jen na augustovém turnuse)

```{r ZaOponou, results='asis'}

cat(paste0("* ", unique(df$zaoponou[!is.na(df$zaoponou)])),sep="\n")

```